【裁判字號】    96,易,3822
【裁判日期】    970319
【裁判案由】    毒品危害防制條例
【裁判全文】
臺灣板橋地方法院刑事判決              96年度易字第3822號
公  訴  人  臺灣板橋地方法院檢察署檢察官
被      告  甲○○
                    （現於臺灣台北看守所另案執行中）
上列被告因違反毒品危害防制條例案件，經檢察官提起公訴（96
年度毒偵字第7659號），本院判決如下：
    主  文
甲○○施用第二級毒品，累犯，處有期徒刑肆月，如易科罰金，
以新臺幣壹仟元折算壹日。扣案甲基安非他命（驗後毛重壹點
壹公克）沒收銷燬；上揭毒品外包裝壹只沒收。
    事  實
一、甲○○因施用毒品案件，經依臺灣彰化地方法院91年度毒聲
    字第2129號裁定，送觀察、勒戒後，認有繼續施用毒品之傾
    向，復依本院91年度毒聲字第4288號裁定，執行強制戒治，
    再依本院92年度毒聲字第1503號裁定停止戒治，所餘戒治期
    間付保護管束，惟竟於保護管束期間未依規定報到，其違反
    保護管束應遵守事項情節重大，本院再以92年度毒聲字第27
    55號裁定撤銷停止戒治，令入戒治處所施以強制戒治，於民
    國93年9 月17日執行強制戒治期滿，由臺灣板橋地方法院檢
    察署檢察官以93年度戒毒偵字第338 號為不起訴處分確定；
    又於92年間因贓物案件，經本院以93年度簡字第205 號判決
    判處有期徒刑5 月確定，另因偽造有價證券等案件，經台灣
    士林地方法院92年度訴字第454 號判決判處有期徒刑1 年2
    月確定，上揭兩罪，經同法院以93年度聲字第771 號裁定其
    應執行刑為有期徒刑1 年5 月確定，而於94年11月10日縮短
    刑期假釋（接續執行易服勞役3 日，於94年11月13日出監）
    ，所餘期間併付保護管束，迄至94年12月17日假釋期滿未經
    撤銷，視為執行完畢。
二、詎甲○○仍不知悔改，於前開強制戒治執行完畢及有期徒刑
    執行完畢5 年內，再基於施用毒品之犯意，於96年10月28日
    22時許，在位於臺北縣三重市○○○路223 號4 樓住處內，
    以將第二級毒品甲基安非他命（以下簡稱甲基安非他命）放
    置於玻璃球內燒烤後吸取煙氣之方式施用甲基安非他命1 次
    ，嗣於同年29日5 時30分許，在臺北縣土城市○○道路城林
    橋下河濱公園內為警查獲，並扣得甲基安非他命1 瓶（驗後
    毛重1.31公克），經警採尿送請鑑驗後，呈甲基安非他命類
    陽性反應，而悉上情。
三、案經臺北縣政府警察局土城分局報告台灣板橋地方法院檢察
    署檢察官偵查起訴。
    理  由
一、上揭事實，業據被告甲○○於本院審理中坦承不諱，且其為
    警所採集之尿液，經送臺灣檢驗科技股份有限公司以EIA 酵
    素免疫分析法初步檢驗，再以GC/M S氣相層析質譜儀法確認
    檢驗結果，呈現甲基安非他命類陽性之反應乙節，有該公司
    96年11月16日CH/2007/B0128 號濫用藥物尿液檢驗報告書及
    偵辦毒品案尿液編號及姓名對照表各一紙附卷可稽，堪認其
    自白與事實相符。又被告前因施用毒品案件，經依臺灣彰化
    地方法院91年度毒聲字第2129號裁定，送觀察、勒戒後，認
    有繼續施用毒品之傾向，復依本院91年度毒聲字第4288號裁
    定執行強制戒治，再經本院92年度毒聲字第1503號裁定停止
    戒治，所餘戒治期間付保護管束，惟竟於保護管束期間未依
    規定報到，其違反保護管束應遵守事項情節重大，本院以92
    年度毒聲字第2755號裁定撤銷停止戒治，令入戒治處所施以
    強制戒治，於93年9 月17日執行強制戒治期滿，由臺灣板橋
    地方法院檢察署檢察官以93年度戒毒偵字第338 號為不起訴
    處分確定乙節，有臺灣高等法院被告前案紀錄表在卷可稽，
    足認被告於前開強制戒治期滿釋放後之5 年以內，再犯本件
    施用毒品之罪，應依法論處。從而本件事證明確，被告犯行
    ，堪以認定。
二、核被告甲○○所為，係犯毒品危害防制條例第10條第2 項之
    施用第二級毒品罪。被告持有第二級毒品之犯行，為施用之
    高度行為所吸收，不另論罪。又被告有事實欄所載之執行紀
    錄，有臺灣高等法院被告前案紀錄表在卷可稽，其於有期徒
    刑執行完畢後之5 年以內，再故意犯本件有期徒刑以上之罪
    ，為累犯，應依法加重其刑。爰審酌被告無視於毒品對於自
    身健康之戕害及國家對於杜絕毒品犯罪之禁令，惟考量施用
    毒品者均具有相當程度之生理成癮性及心理依賴性，戒除不
    易，且犯罪心態與一般刑事犯罪之本質不同，非難性較低，
    暨衡以其在庭自承施用毒品之動機、犯罪後坦承犯行之態度
    等一切情狀，量處如主文所示之刑，以示懲儆。末者，扣案
    之透明結晶1 瓶，經送鑑定後，確實含有第二級毒品甲基安
    非他命之事實，有台灣檢驗科技股份有限公司96年11月14日
    CH/2007/B0184 號濫用藥物檢驗報告書各1 份可考，故扣案
    之甲基安非他命（驗後毛重1.31公克）係屬違禁物，不問屬
    犯人與否，應依毒品危害防制條例第18條第1 項前段之規定
    ，併予諭知沒收銷燬之；至上開甲基安非他命外包裝1 個，
    係用來包裝毒品，防其裸露、潮濕，便於攜帶，為被告所有
    用來施用甲基安非他命之工具，應依刑法第38條第1 項第2
    款規定宣告沒收。
據上論斷，應依刑事訴訟法第299 條第1 項前段，毒品危害防制
條例第10條第第2 項、第18條第1 項前段，刑法第11條前段、第
47條第1 項、第41條第1 項、第38條第1 項第2 款，判決如主文
。
本案經檢察官江祐丞到庭執行職務。
中    華    民    國    97    年    3     月    19    日
                  刑事第十一庭  法  官   邱景芬
以上正本證明與原本無異
如不服本判決應於送達後10日內向本院提出上訴狀
                                書記官  曾千庭
中    華    民    國    97    年    3     月    19    日
附錄本案論罪科刑法條全文
毒品危害防制條例第10條
施用第一級毒品者，處 6 月以上 5 年以下有期徒刑。
施用第二級毒品者，處 3 年以下有期徒刑。


司法院資訊處製作；財團法人民間司法改革基金會備份。
